臺灣板橋地方法院刑事判決　　　　　　　 94年度易字第791號
公　訴　人　臺灣板橋地方法院檢察署檢察官
被　　　告　己○○
上列被告因竊盜等案件，經檢察官提起公訴（九十四年度偵字第
七九六四號、第八○六三號），本院判決如下：
    主  文
己○○連續攜帶兇器、毀越門扇及安全設備竊盜，累犯，處有期
徒刑壹年。
扣案衣架壹個及鐵棒壹支均沒收之。
    事  實
一、己○○前因賭博案件，經臺灣桃園地方法院以九十一年度易
    字第一五一七號判處有期徒刑四月確定，甫於民國九十三年
    二月三日以易科罰金執行完畢。其因施用毒品需款孔急，乃
    基於意圖為自己不法所有之概括犯意，自九十三年六月二十
    七日起至九十四年三月二十一日止，連續八次攜帶其所有之
    衣架乙個及客觀上可為兇器使用之鐵棒乙支，以將衣架伸入
    勾開或以鐵棒毀壞門鎖或窗戶之方式打開門窗後，侵入辛○○等人之住處內並竊取屋內之財物，其行為時間、地點、方
    式、竊得之財物等均詳如附表所示（其侵入庚○○與壬○○
    、顏嘉成、甲○○住處並毀損部分，即附表編號六至八所示
    侵入住宅與毀損部分未據告訴）。辛○○等人返家後察覺住
    宅遭竊而報警處理，經警先後採集屋內竊嫌所遺指紋鑑驗結
    果，確認均為己○○所遺留之指紋，乃於九十四年五月四日
    二十時三十分許，在臺北縣中和市○○路五八一巷三十一弄
    二十一之一號二樓查獲己○○，並扣得其所有供行竊使用之
    衣架乙個及鐵棒乙支。
二、案經辛○○、癸○○、丁○○、丙○○、乙○○、戊○○、
 　 庚○○、壬○○、甲○○訴由臺北縣政府警察局中和分局報
    告臺灣板橋地方法院檢察署檢察官偵查起訴。
    理  由
一、犯罪事實之認定：
  (一)被告己○○對於上揭事實，俱為自白不諱，核與告訴人辛○○、癸○○、丁○○、丙○○、乙○○、戊○○、壬○○、
    庚○○、甲○○及未為告訴之被害人子○○於警詢中指述之
    被害情節相符，並有內政部警政署刑事警察局鑑驗書八份、
    警於被害人住處採集指紋時所製作之證物清單七紙、現場相
    片二十八幀、指紋相片八幀、扣案衣架乙個、鐵棒乙支及攝
    有上開扣案物品之相片乙幀、臺北縣政府警察局中和分局員
    山派出所受理各類報案紀錄表三份、臺北縣政府警察局中和
    分局受理刑事案件報案三聯單乙份在卷可稽，堪認被告上開
    自白應與事實相符。
  (二)又公訴人雖指被告所為如附表編號二、四、五、六、七、八
    之侵入住宅竊盜行為係於夜間為之（公訴人指訴之行為時間
    ，附表編號二部分為十九時三十分、附表編號四部分為九十
    三年十月十二日零時十分、附表編號五部分為二十二時三十
    分、附表編號六部分為十七時五十分、附表編號七及八部分
    均為十八時三十分），並提出交通部中央氣象局編印之日出
    日沒刻表為據；惟被告堅詞否認曾於夜間侵入住宅行竊，並
    辯稱本件八次竊盜行為均係於中午為之等語。查本件八次竊
    盜行為，除附表編號一部分被害人陳建利曾於當日十八時在
    其住處樓下親見被告之外，餘被害人均係返家後始知遭竊，
    並未目睹被告行竊，而公訴人所指上開犯罪行為時間，經查
    實均係被害人返家發現住處遭竊之時間，並非被告行竊之時
    間，此有上開告訴人及被害人警詢中之供述可稽，則被告辯
    稱並非於夜間侵入行竊等語，容非無稽。是以除附表編號一
    部分可依告訴人陳建利之供述認定被告係於當日十八時前某
    時之日間所為外，餘依卷存事證，尚難遽認被告係於夜間所
    為，而僅能認定係於中午某時之日間為之。
  (三)綜上所述，本件事證已臻明確，被告如事實欄所載之犯行已
    足認定，應予依法論科。
二、論罪科刑之法律適用：
  (一)查被告行竊時攜帶使用之鐵棒乙支係金屬材質，其力並能破
    壞被害人住處之門或門鎖，如以之攻擊人體，客觀上顯足以
    造成相當之傷害，堪認具殺傷力而可供兇器之使用。又住宅
    之窗戶係設於房屋牆壁上可通風照明之孔洞處，具避免他人
    侵入之防閑作用，性質上屬安全設備之一種。
  (二)核被告己○○所為，係犯：1.刑法第三百零六條第一項之侵
    入住宅罪（附表編號一至五侵入被害人住宅部分）；2.刑法
    第三百二十一條第一項第二款、第三款之攜帶兇器踰越安全
    設備竊盜罪（附表編號一之竊盜部分）；3.刑法第三百二十
    一條第一項第二款、第三款之攜帶兇器毀損踰越門扇及安全
    設備竊盜罪（附表編號二之竊盜部分）；4.刑法第三百二十
    一條第一項第二款、第三款之攜帶兇器踰越門扇竊盜罪（附
    表編號三、五之竊盜部分）；5.刑法第三百二十一條第一項
    第二款、第三款之攜帶兇器毀損踰越門扇竊盜罪（附表編號
    四、六、七之竊盜部分）；9.刑法第三百二十一條第一項第
    二款、第三款之攜帶兇器毀損踰越安全設備竊盜罪（附表編
    號八之竊盜部分）。另公訴人雖指被告如附表編號二、四、
    五、六、七、八之侵入住宅竊盜行為係於夜間為之，而認被
    告就此涉犯刑法第三百二十一條第一項第一款之夜間侵入住
    宅竊盜罪嫌，惟上開竊盜部分經認定係於日間為之，已詳述
    理由如前，被告就此自不構成夜間侵入住宅竊盜之加重竊盜
    罪。而此部分本院認定之犯罪時間雖與起訴所指之犯罪時間
    有所不同，然其基本社會事實相同，於起訴事實之同一性並
    無影響，本院自得予以審判；且此部分起訴法條與本案論罪
    法條相同，僅款次有所不同，尚不需變更其起訴法條，併為
    敘明之。又被告毀損大門及窗戶部分已涵蓋於所犯毀損門扇
    及安全設備加重竊盜之罪質中，無庸另論刑法毀損罪名。再
    者被告先後多次侵入住宅及竊盜犯行，均時間緊接，方法相
    同，所犯又係基本犯罪構成要件相同之罪，顯俱係基於概括
    犯意而為之，均為連續犯，應依刑法第五十六條之規定各論
    以一罪，並均加重其刑。其所犯上開侵入住宅及加重竊盜二
    罪間，有目的與手段之牽連犯關係，為裁判上一罪，應依刑
    法第五十五條之規定從其中較重之加重竊盜罪論處。又被告
    前因賭博案件，經臺灣桃園地方法院以九十一年度易字第一
    五一七號判處有期徒刑四月確定，甫於九十三年二月三日以
    易科罰金執行完畢，此有臺灣高等法院被告前案紀錄表附卷
    足參，其於五年以內再犯本件最重本刑為有期徒刑以上之罪
    ，為累犯，應依刑法第四十七條之規定遞為加重其刑。
  (三)爰審酌被告有事實欄所載之前科紀錄，素行非佳，智識程度
    為高中肄業（參被告警詢筆錄教育程度欄之記載），因施用
    毒品所需而為本件犯行，動機實有可訾，所使用毀越門窗侵
    入住宅而為竊盜之犯罪方法，不惟造成被害人財物上之損害
    ，並足以造成居住屋內成員極大之驚懼，自應予以相當之非
    難，不宜輕縱，然其經家人勸誡後，於本院審理中能直承犯
    行並深表悔意，犯罪後態度尚非不佳等一切情狀，量處如主
    文所示之刑，以資儆懲。
  (四)扣案衣架乙個及鐵棒乙支，係被告所有供其本件犯罪使用之
    物，此經被告供述明確在卷，應依刑法第三十八條第一項第
    二款之規定併為沒收之諭知。
據上論斷，應依刑事訴訟法第二百九十九條第一項前段，刑法第
五十六條、第三百零六條第一項、第三百二十一條第一項第二款
、第三款、第五十五條、第四十七條、第三十八條第一項第二款
，罰金罰鍰提高標準條例第一條前段，判決如主文。
本案經檢察官曾文鐘到庭執行職務。
中　　華　　民　　國　　94　　年　　10　　月　　14　　日
                  刑事第十庭  審判長法　官  侯  志  融
                                    法  官  張  宏  節
                                    法  官  楊  博  欽
以上正本證明與原本無異
如不服本判決應於送達後十日內向本院提出上訴狀
                                    書記官　曾  美  滋
中　　華　　民　　國　　94　　年　　10　　月　　14　　日
附錄本案論罪科刑法條全文：
刑法第三百零六條
  無故侵入他人住宅、建築物或附連圍繞之土地或船艦者，處一
  年以下有期徒刑、拘役或三百元以下罰金。
  無故隱匿其內，或受退去之要求而仍留滯者，亦同。
刑法第三百二十一條
  犯竊盜罪而有左列情形之一者，處六月以上五年以下有期徒刑：
    一於夜間侵入住宅或有人居住之建築物、船艦或隱匿其內而犯之者。
    二毀越門扇、牆垣或其他安全設備而犯之者。
    三攜帶兇器而犯之者。
    四結夥三人以上而犯之者。
    五乘火災、水災或其他災害之際而犯之者。
    六在車站或埠頭而犯之者。
  前項之未遂犯罰之。
附表：
┌──┬───┬─────┬──────┬─────┬─────┬─────┐
│編號│被害人│ 行為時間 │　行為地點　│ 侵入方式 │竊得財物　│附      註│
├──┼───┼─────┼──────┼─────┼─────┼─────┤
│ 一 │辛○○│九十三年六│臺北縣中和市│以衣架勾開│球鞋四雙、│無        │
│　　│　　　│月二十七日│員山路一八八│門窗後進入│現金約三千│          │
│　　│　　　│十八時前某│之三號      │          │或四千元  │          │
│    │      │時        │            │          │          │          │
├──┼───┼─────┼──────┼─────┼─────┼─────┤
│ 二 │癸○○│九十三年七│臺北縣中和市│以衣架破壞│鑽戒二枚、│無        │
│　　│　　　│月二十九日│連城路五二五│紗窗後勾開│金戒指乙枚│          │
│　　│　　　│中午某時  │之三號四樓  │大門門鎖後│　　　　　│          │
│    │      │          │            │進入      │          │          │
├──┼───┼─────┼──────┼─────┼─────┼─────┤
│ 三 │丁○○│九十三年九│臺北縣中和市│以衣架勾開│金飾十二件│無        │
│　　│　　　│月十七日中│景平路五二三│門鎖後進入│、行動電話│          │
│　　│　　　│午某時    │之一號二樓  │          │乙支。　　│          │
│    │      │　        │　　        │          │　        │          │
│    │      │　　　　　│　          │          │          │          │
├──┼───┼─────┼──────┼─────┼─────┼─────┤
│ 四 │丙○○│九十三年十│臺北縣中和市│以衣架勾開│現金約一百│無        │
│　　│　　　│月十一日中│永貞路二百六│門鎖後，再│餘元      │          │
│　　│　　　│午某時    │十六號五樓  │以鐵棒毀損│　　　　  │          │
│    │      │          │            │第二道木門│          │          │
│    │      │          │            │後進入    │          │          │
├──┼───┼─────┼──────┼─────┼─────┼─────┤
│ 五 │乙○○│九十三年十│臺北縣中和市│以衣架勾開│電腦乙組、│無        │
│　　│戊○○│月二十九日│中正路七二三│門鎖後進入│現金約八千│          │
│　　│　　　│中午某時  │號三樓      │          │或九千元　│          │
├──┼───┼─────┼──────┼─────┼─────┼─────┤
│ 六 │庚○○│九十三年十│臺北縣中和市│以鐵棒破壞│鑽戒乙枚、│侵入住宅及│
│　　│壬○○│二月十六日│莒光路一三六│後門後進入│梅花戒指乙│毀損部分未│
│　　│　　　│中午某時  │巷三號五樓（│          │對、八卦項│據告訴    │
│　　│　　　│　        │加蓋）　    │          │鍊乙條、手│          │
│　　│　　　│　        │　　　      │          │環三只、其│          │
│　　│　　　│　　      │　　　　　　│          │他戒指十枚│          │
│　　│　　　│　　　　　│　　　　　　│          │、現金約二│          │
│　　│　　　│　　　　　│　　　　　　│          │萬餘元    │          │
├──┼───┼─────┼──────┼─────┼─────┼─────┤
│ 七 │顏嘉成│九十四年三│臺北縣中和市│以鐵棒破壞│金飾三兩、│未據告訴  │
│　　│　　　│月九日中午│中正路七五一│拉門後進入│電腦主機二│          │
│　　│　　　│某時      │巷一弄八號五│          │部、電腦液│          │
│　　│　　　│　　　　  │樓          │          │晶銀幕乙部│          │
│　　│　　　│　　　　　│　          │          │、數位相機│          │
│　　│　　　│　　　　　│　          │          │乙部　　  │          │
├──┼───┼─────┼──────┼─────┼─────┼─────┤
│ 八 │甲○○│九十四年三│臺北縣中和市│以鐵棒破壞│桌上型電腦│侵入住宅及│
│　　│　　　│月二十一日│莒光路二十七│廁所窗戶後│乙部、金戒│毀損部分未│
│　　│　　　│中午某時  │號五 樓     │進入      │指乙枚、現│據告訴    │
│　　│　　　│　　　　　│　　　　　  │          │金約三千元│          │
└──┴───┴─────┴──────┴─────┴─────┴─────┘
